# 国企混改过程中以前年度形成的应付工资结余转增资本公积？

提问人：vampirebfxy 时间：2020-06-02 19:31:00
根据《财政部关于企业新旧财务制度衔接有关问题的通知》（财企[2008]34号）相关规定：“企业进行公司制改建、接受新股东出资或者实施产权转让时，按照财政部印发的《企业公司制改建有关国有资本管理与财务处理的暂行规定》（财企[2003]313号）以及《关于〈企业公司制改建有关国有资本管理与财务处理的暂行规定〉有关问题的补充通知》（财企[2005]12号），工效挂钩形成的应付工资结余应当在资产评估基准日转增资本公积，不再作为负债管理，也不得量化为个人投资。”按照政策规定，应付工资结余（历史年度工效挂钩形成的应付工资结余）应进行审计调整，相应调增企业净资产，评估依据审计后的资产负债进行评估。
注：企业于 2017 年进行公司制改制，由国有企业变更为一人有限责任公司（内资法人独资）。
请教陈版，企业于 2020 年进行混改，适用于上述政策吗？

回答人：chenyiwei
个人理解同样适用上述政策。工效挂钩的工资结余并不是真正的负债，应转回权益以避免混改过程中的国有资产流失。